臺灣臺南地方法院臺南簡易庭民事判決
                                     110年度南簡字第88號
原      告  長鑫資產管理股份有限公司

法定代理人  潘代鼎      



訴訟代理人  季佩芃律師  

複代理人    蘇佰陞律師  

被      告  陳瑞典      

上列當事人間請求清償債務事件，本院於民國110 年3 月19日言
詞辯論終結，判決如下：
    主  文
一、被告應給付原告新臺幣壹拾貳萬零伍佰捌拾參元，及其中新
    臺幣壹拾壹萬玖仟柒佰參拾壹元自民國九十五年五月三日起
    至民國一百零四年八月三十一日止，按年息百分十九點七一
    計算之利息，暨自民國一百零四年九月一日起至清償日止，
    按年息百分之十五計算之利息。
二、訴訟費用新臺幣壹仟參佰參拾元由被告負擔。
三、本判決得假執行。
    事實及理由
一、原告起訴主張：被告前向訴外人安泰商業銀行股份有限公司
    （下稱安泰銀行）申請信用卡使用，約定被告得持信用卡於
    特約商店簽帳消費，惟應於當期繳款截止日前清償或以循環
    信用方式繳付最低金額，逾期則按週年利率19.71%計算利息
    ，詎被告未依約清償，其債務視為全部到期，迄今尚積欠本
    金新臺幣（下同）119,731 元及已到期利息。嗣安泰銀行於
    96 年5月31日將上開債權讓與原告，並依修正前金融機構合
    併法第15條第1 項1 款、第18條第3 項規定，將債權讓與之
    事實登報公告，而對被告生債權讓與效力，為此，爰依信用
    卡契約、消費借貸及債權讓與之法律關係提起本件訴訟等語
    ，並聲明：如主文第1 項所示外，並請求延滯第一個月當月
    計付一百五十元違約金、第二個月付三百元、第三個月融土
    管六個月（含）每月付六百元違約金。
二、被告則以：對原告請求之金額無意見，目前無力清償，尚有
    其他銀行在還款等語置辯。
三、得心證之理由：
（一）經查，原告主張之上揭事實，業據其提出與所述相符之信
      用卡申請書及約定條款、債權讓與證明書、登報公告及催
      收客戶欠繳明細表等為證（見本院109 年度司促字第3276
      3 號卷第9 至18頁），經核無訛，被告亦到庭對積欠上開
      金額及利息一事不予爭執。雖其以目前無經濟能力償還一
      語為辯，然此尚不足以作為拒絕清償之正當理由，是本院
      審酌卷附證據資料後，堪認原告主張之事實為可採。
（二）按約定之違約金額過高者，法院得減至相當之數額，民法
      第252 條定有明文，約定之違約金如有過高情事，法院即
      得依此規定核減至相當之數額，並無應待至債權人給付後
      始得核減之限制。此項核減，法院得以職權為之，亦得由
      債務人訴請法院核減（最高法院79年台上字第1612號判例
      意旨參照）。次按約定利率，超過週年百分之20者，債權
      人對於超過部分之利息，無請求權；且除上述限定之利息
      外，債權人不得以折扣或其他方法，巧取利益，此亦為民
      法第205 條、第206 條所明揭。本件原告除請求被告給付
      上開消費款及逾期按週年利率百分之19.71 計算（104 年
      9 月1 日起改依週年利率百分之15計算）之利息外，固依
      系爭信用卡約定條款，主張被告延滯第1 個月當月應另計
      收延滯金（屬違約金性質）150 元，延滯第2 個月當月計
      收延滯金300 元，延滯第3 個月（含）至第6 個月（含）
      者，每月計收延滯金600 元云云。惟查，原告遲延利息自
      95年5 月3 日起至104 年8 月31日止，係按週年利率百分
      之19.71 計算，可見違約金計收之期間已含括在上開以週
      年利率百分之19.71 計收利息之期間內，亦即上開期間原
      告已依高達週年利率百分之19.71 計算利息，另再依上開
      約定計收違約金，明顯已屬偏高，且有規避法定利率上限
      予以巧取利益之嫌，對被告顯失公平。故本院審酌上情及
      原告因被告遲延給付，除受有利息損失外，尚難認有其他
      損害，並參酌原告之資金成本、國內貨幣市場利率已大幅
      調降等因素，認原告請求被告延滯第1 個月當月加計延滯
      金150 元，延滯第2 個月當月加計延滯金300元，延滯第3
      個月（含）至第6 個月（含）者，每月加計延滯金600 元
      ，應酌減至零，較為合理。
（三）從而，原告依信用卡契約、消費借貸及債權讓與之法律關
      係，請求被告給付如主文第1 項所示金額、利息，為有理
      由，應予准許。逾此範圍之請求，則屬無據，應予駁回。
四、末按各當事人一部勝訴、一部敗訴者，其訴訟費用，由法院
    酌量情形，命兩造以比例分擔或命一造負擔，或命兩造各自
    負擔其支出之訴訟費用；法院為終局判決時，應依職權為訴
    訟費用之裁判，民事訴訟法第79條、第87條第1 項分別定有
    明文。本件原告之請求雖為一部有理由、一部無理由，惟其
    起訴請求之金額除因違約金過高經酌減至零外，其餘主張之
    金額及利息均經准許，則本院審酌駁回部分金額之比例及利
    害關係後，認本件訴訟費用額1,330 元（即第一審裁判費）
    由被告負擔，應較適當，爰判決如主文第2 項所示。
五、本判決係就民事訴訟法第427條第1項所定訴訟適用簡易程序
    所為被告部分敗訴之判決，依同法第436 條第2 項、第389
    條第1 項第3 款規定，應依職權宣告原告勝訴部分得假執行
    。
六、據上論結，本件原告之訴為一部有理由、一部無理由，依民
    事訴訟法第436 條第2 項、第79條、第87條第1 項、第389
    條第1 項第3 款，判決如主文。
中　　華　　民　　國　 110　　年　　3 　　月　　30　　日
                  臺灣臺南地方法院臺南簡易庭
                                  法  官    朱中和
以上正本係照原本作成。
如不服本判決，應於送達後廿日內，向本院提出上訴狀並表明上
訴理由，如於本判決宣示後送達前提起上訴者，應於判決送達後
廿日內補提上訴理由書（須附繕本）。
如委任律師提起上訴者，應一併繳納上訴審裁判費。
中　　華　　民　　國　 110　　年　　3 　　月　　30　　日
                                  書記官    周信義